【裁判字號】    97,易,3087
【裁判日期】    971114
【裁判案由】    竊盜等
【裁判全文】
臺灣板橋地方法院刑事判決              97年度易字第3087號
公  訴  人  臺灣板橋地方法院檢察署檢察官
被      告  丙○○
                  （現另案於臺灣臺北監獄臺北分監執行中）
上列被告因竊盜案件，經檢察官提起公訴（97年度偵字第20575
、24225 、26716 號），本院以簡式審判程序審理，判決如下：
    主  文
丙○○犯侵占遺失物罪，處罰金新臺幣陸仟元，如易服勞役，以
新臺幣壹仟元折算壹日。又犯攜帶兇器竊盜未遂罪，累犯，處有
期徒刑伍月；扣案之扳手貳支、去銹油壹瓶，均沒收之。又犯攜
帶兇器竊盜未遂罪，累犯，處有期徒刑伍月，扣案之扳手壹支沒
收之。所犯有期徒刑部分，應執行有期徒刑捌月，與罰金刑併執
行之；扣案之扳手參支、去鏽油壹瓶，均沒收之。
    事  實
一、丙○○前於民國（下同）91年間，因違反槍砲彈藥刀械管制
    條例案件，經臺灣彰化地方法院92年1 月16日以91年度易字
    第901 號判處有期徒刑3 月，如易科罰金，以銀元300 元折
    算1 日確定，92年3 月24日易科罰金執行完畢；又因連續竊
    盜案件，經本院於95年7 月18日以95年度易字第890 號判處
    有期徒刑7 月確定；又因施用毒品案件，經本院95年12月15
    日以95年度訴字第3418號判處有期徒刑8 月確定，嗣本院96
    年7 月16日以96年度聲減字第2035號裁定減刑為有期徒刑4
    月，前開兩罪接續執行，96年7 月25日執行完畢；又在97年
    間，因竊盜案件，經本院於97年5 月30日以97年度簡字第43
    50號判決判處拘役55日，如易科罰金，以新臺幣1,000 元折
    算1 日（現執行中）；同年間，復因竊盜案件，經臺灣桃園
    地方法院於97年9 月30日以97年度審易字第1269號判決判處
    有期徒刑8 月（待執行）；詎其仍未見悔悟，竟意圖為自己
    不法之所有，而於如附表所示之時間地點為如附表所示之各
    該犯行，分經查悉上情。
二、本案分經臺北縣政府警察局新莊、樹林分局移由臺灣板橋地
    方法院檢察署檢察官偵查起訴。
    理  由
一、按被告以外之人於審判外之言詞或書面陳述，除法律有規定
    者外，不得作為證據，刑事訴訟法第159 條第1 項固定有明
    文。惟被告以外之人於審判外之陳述，雖不符同法第159 條
    之1 至之4 之規定，而經當事人於審判程序同意作為證據，
    法院審酌該言詞陳述或書面陳述作成時之情況，認為適當者
    ，亦得為證據；當事人、代理人或辯護人於法院調查證據時
    ，知有第159 條第1 項不得為證據之情形，而未於言詞辯論
    終結前聲明異議者，視為有前項之同意，此觀同法第159 條
    之5 規定甚明。查本件被告、檢察官於本院程序中均未就證
    據能力提出爭執，且迄於言詞辯論終結前，亦未就本院所調
    查如下之證據主張有刑事訴訟法第159 條第1 項規定不得為
    證據情形，應認均已同意得作為本案之證據。從而，下述證
    據資料縱有屬傳聞證據，或且不符刑事訴訟法第159 條之1
    至之4 之規定者，經本院審酌各該證據資料作成時之一切客
    觀情況，認作為證據並無不適當情事，是均認有證據能力，
    合先敘明。
二、訊據被告坦承上述犯行，並就本院得心證理由說明如下：
(一)、附表編號1 部分：被害人乙○○於警詢陳述伊所經營之正芯
    實業有限公司遭竊紅銅30.5公斤及於第一資源回收場發現上
    開失竊物事實明確；又被告於97年6 月15日下午5 時許，持
    紅銅30.5公斤至第一資源回收場售得5,800 元之事實，復據
    證人李鴻彰於警、偵訊證述在卷。再被告於上述時日持紅銅
    30.5公斤至證人李鴻彰所經營之第一資源回收場出售之事實
    ，復有收購登記表、現場監視錄影畫面翻拍相片4 張可據。
(二)、被告有於編號2 部分之時、地，仰躺在伊所有車號：DZ-505
    6 號自用小客車車底及上開汽車近期內並未使用過去銹油之
    事實，業據告訴人丁○○於警詢及偵查中證述明確；而證人
    趙聰於警詢及偵查中證述：伊於告訴人丁○○車號：DZ-505
    6 號自用小客車車底發現觸媒轉換器噴有去銹油痕跡及看到
    被告所騎乘車號JD6-387 號重型機車上有適合拆卸汽車觸媒
    轉換器之梅花型扳手2 支、去銹油1 瓶等情明確。
(三)、編號3 部分，被告自承有於上開時、地爬入車號：8958-EX
    號自用小客車車底之事實，而此部分被告犯行亦據告訴人甲
    ○○於警詢及偵查中證述明確；復有扣案之梅花型扳手1 支
    扣案可佐。
(四)、據上，被告於本院審理期日所為自白，核與事實相符，應堪
    採信，本案事證積極明確，被告犯行，足以認定，應予依法
    論科。
三、按刑法第321 條第1 項第3 款之攜帶兇器竊盜罪，係以行為
    人攜帶兇器竊盜為其加重條件，此所謂兇器，其種類並無限
    制，凡客觀上足以對人之生命、身體、安全構成威脅，具有
    危險性之兇器者，均屬之，且祇須行竊時攜帶此種具有危險
    性之兇器為已足，並不以攜帶之初有行兇之意圖為必要。扣
    案之扳手為金屬製品材質，若持該扳手用為攻擊人之身體等
    自均足以對人之身體生命構成危險，足認該物件為兇器，要
    無疑義。
四、核被告丙○○所為如附表所示，分係犯刑法第337 條侵占遺
    失物罪（編號1） 、第321 條第2 項、第1 項第3 款之攜帶
    兇器竊盜未遂罪（編號2 、3 ），被告已分別著手於加重竊
    盜行為之實施，惟均因被發現致未得逞，其犯罪尚屬未遂（
    編號2 、3 ），依刑法第25條第2 項之規定，按既遂犯之刑
    度減輕其刑。被告所犯侵占遺失物、加重竊盜未遂等3 罪，
    犯意各別，行為互殊，為數罪，應予分論併罰。又被告有如
    事實欄所載之論罪科刑執行情形，有本院97年11月5 日言詞
    辯論終結日查析之被告前案紀錄表在卷可稽，是其於有期徒
    執行完畢後，5 年之內故意再犯本件有期徒刑以上之罪，除
    第1 行為（其所犯侵占遺失物罪之法定主刑僅有罰金，自不
    構成累犯；是起訴所指認被告此部分亦為累犯，應依法加重
    其刑云云，容有違誤）外，均構成累犯，依刑法第47條第1
    項之規定各加重其刑。爰審酌被告素行，國中畢業之智識程
    度，與其犯罪動機、手段方式、目的、對被害人暨社會公安
    造成之損害及危害等一切情狀，分別酌情寬容量處如主文所
    示之刑，並就罰金刑部分，為易服勞役折算標準之諭知，以
    及就有期徒刑部分定其應執行之刑，併執行之。扣案之梅花
    型扳手3 支、去銹油1 瓶為被告所有，供犯罪所用之物，應
    依刑法第38條第3 項、第1 項第2 款之規定宣告沒收之。
據上論斷，應依刑事訴訟法第273 條之1 第1 項、第299 條第1
項前段，刑法第337 條、第321 條第2 項、第1 項第3 款、第47
條第1 項、第42條第3 項、第51條第5 款、第10款、第38條第1
項第2 款，刑法施行法第1 條之1 ，判決如主文。
本案經檢察官靳開聖到庭執行職務。
中    華    民    國    97    年    11    月    14    日
                        刑事第5 庭法  官  黎錦福
上列正本證明與原本無異。
如不服本判決，應於判決送達後10日內敘明上訴理由，向本院提
出上訴狀（應附繕本） ，上訴於臺灣高等法院。
                                  書記官  蔡麗春
中    華    民    國    97    年    11    月    14    日
附錄本件論罪科刑法條全文：
中華民國刑法第321條
（加重竊盜罪）
犯竊盜罪而有左列情形之一者，處六月以上、五年以下有期徒刑
：
一、於夜間侵入住宅或有人居住之建築物、船艦或隱匿其內而犯
    之者。
二、毀越門扇、牆垣或其他安全設備而犯之者。
三、攜帶兇器而犯之者。
四、結夥三人以上而犯之者。
五、乘火災、水災或其他災害之際而犯之者。
六、在車站或埠頭而犯之者。
前項之未遂犯罰之。
中華民國刑法第337條
（侵占遺失物罪）
意圖為自己或第三人不法之所有，而侵占遺失物、漂流物或其他
離本人所持有之物者，處5 百元以下罰金。
附表：
┌──┬───────┬────────┬──────┬────────┐
│編號│犯罪時間      │行為地點、態樣  │被害人暨財物│罪名暨所處刑期  │
├──┼───────┼────────┼──────┼────────┤
│ 1  │97年6 月14日  │臺北縣新莊市民安│正芯實業有限│刑法第337 條侵占│
│    │凌晨2 時許。  │東路139 巷9 號1 │公司、2 袋紅│遺失物，處罰金新│
│    │              │樓前。          │銅重30.5公斤│臺幣6,000 元，如│
│    │              │                │。          │易服勞役，以新臺│
│    │              │                │            │幣1,00 0元折算1 │
│    │              │                │            │日（97年度偵字第│
│    │              │                │            │20575 號卷）。  │
├──┼───────┼────────┼──────┼────────┤
│ 2  │97年8 月19日晚│臺北縣樹林市三龍│持客觀上足供│刑法第321 條第2 │
│    │上11時許。    │街79巷口。      │兇器使用之梅│項、第1 項第3 款│
│    │              │                │花型扳手、去│攜帶兇器竊盜未遂│
│    │              │                │銹油，爬入鄭│，累犯，處有期徒│
│    │              │                │昭福所有車號│刑5 月，扣案之梅│
│    │              │                │：DZ -5 056 │花型扳手2 支、去│
│    │              │                │號自用小客車│銹油1 瓶均沒收之│
│    │              │                │車底，欲竊取│（即97年度偵字第│
│    │              │                │該車觸媒轉換│24225 號卷）。  │
│    │              │                │器，尚未得手│                │
│    │              │                │。          │                │
├──┼───────┼────────┼──────┼────────┤
│ 3  │97年9 月13日凌│臺北縣新莊市長青│持客觀上足供│刑法第321 條第2 │
│    │晨3 時15分許。│街13號對面之署立│兇器使用之梅│項、第1 項第3 款│
│    │              │臺北醫院旁。    │花型扳手1 支│攜帶兇器竊盜未遂│
│    │              │                │，爬入甲○○│，累犯，處有期徒│
│    │              │                │所有車號：89│刑5 月，扣案之梅│
│    │              │                │58-EX 號自用│花型扳手1 支沒收│
│    │              │                │小客車車底，│之（即97年度偵字│
│    │              │                │企圖竊取該車│第26716 號卷）。│
│    │              │                │之觸媒轉換器│                │
│    │              │                │，尚未得逞。│                │
└──┴───────┴────────┴──────┴────────┘


司法院資訊處製作；財團法人民間司法改革基金會備份。
